臺灣臺中地方法院民事裁定　　　　　　
111年度抗字第33號
抗  告  人  張彩梅  

                      居臺中市西屯區市○○○路000號0樓                           之0
            林淑蕙  


相  對  人  楊姝琳  




上列當事人間聲請本票裁定事件，抗告人對於中華民國110年12
月22日本院簡易庭司法事務官所為110年度司票字第7109號裁定
提起抗告，本院合議庭裁定如下：
    主  文
抗告駁回。
抗告程序費用新臺幣1,000元由抗告人連帶負擔。
    理  由
一、抗告意旨略以：原裁定主文所示之本票（下稱系爭本票）到
    期日經改寫，改寫處未有發票人之簽名，應以改寫前即民國
    110年6月20日為到期日，則相對人係於該本票到期日前為付
    款之提示，難謂已合法向抗告人為付款之提示，依票據法第
    124條準用同法第69條第1項、第85條第1項規定，不得對抗
    告人行使追索權，故本件聲請與票據法第123條規定不符，
    不應准許。為此，提起本件抗告，請求廢棄原裁定等語。
二、按執票人向本票發票人行使追索權時，得聲請法院裁定後強
    制執行，票據法第123條定有明文。又本票執票人，依票據
    法第123條規定，聲請法院裁定許可對發票人強制執行，係
    屬非訟事件，此項聲請之裁定，及抗告法院之裁定，僅依非
    訟事件程序，以審查強制執行許可與否，並無確定實體上法
    律關係存否之效力，法院僅就本票形式上之要件是否具備予
    以審查，即為已足，至於當事人間實體上之爭執，應循訴訟
    程序以資解決，要非非訟裁定法院所得審酌（最高法院56年
    台抗字第714號、57年台抗字第76號判例參照）。本件相對
    人主張：其執有抗告人所簽發之系爭本票，並免除作成拒絕
    證書，詎屆期即於110年6月20日提示未獲付款，依票據法第
    123條規定聲請裁定許可強制執行等情，已據其提出本票1張
    為證，原裁定予以准許，並無不合。抗告意旨雖以：相對人
    係於該本票到期日即110年6月20日前為付款之提示，難謂已
    合法向抗告人為付款之提示等前揭情詞置辯。惟查，本件相
    對人於聲請狀記載：「聲請人於發票日即改寫前110年6月20
    日提示未獲付款」等語（見原審卷第6頁），核係主張於110
    年6月20日提示系爭本票未獲付款，抗告意旨謂：相對人係
    於該本票到期日前為付款之提示云云，應有誤會。又系爭本
    票已載明免除作成拒絕證書（見原審卷第17頁），則執票人
    即相對人聲請裁定准予強制執行時，毋庸提出已為付款提示
    之證據，抗告人如主張相對人未合法提示，依票據法第124
    條準用同法第95條但書之規定，應由其負舉證之責（最高法
    院84年度台抗字第22號裁判要旨參照），惟抗告人就相對人
    未遵期提示乙節並未舉證證明之。則抗告人以此為理由提起
    本件抗告，即難認有理由。
三、綜上所述，本件抗告為無理由，應予駁回。又對於非訟事件
    ，依法應由關係人負擔費用者，法院裁定命關係人負擔時，
    應一併確定其數額，非訟事件法第24條第1項定有明文，爰
    依法確定本件抗告程序費用額如主文第2項所示。
四、據上論結，本件抗告為無理由，依非訟事件法第46條、第21
    條第2項、第24條第1項，民事訴訟法第495條之1第1項、第4
    49條第1項、第78條，裁定如主文。
中　　華　　民　　國　　111 　年　　2 　　月　　9 　　日
            民事第四庭    　審判長法　官  黃渙文
　　　　　　　                    法  官  林金灶
　　　　　　                      法  官  林宗成
正本係照原本作成。
本裁定不得再抗告。
中　　華　　民　　國　　111 　年　　2 　　月　　9 　　日
                                  書記官　游語涵